# 关于首发募集资金验资

提问人：珑轩 时间：2017-02-17 11:09:54
请问一下，在出具募集资金验资报告时，发行费用的承销费按含税金额计入，后券商开具增值税专用发票。现入账冲减溢价时，企业想要抵扣进项税。可是这样处理，资本公积-股本溢价就与验资报告核对不一致。问题如下： 1 、这样可以操作吗？审计报告在资本公积附注如何披露？ 2 、对后期的披露是否会有影响？比如编制募集资金使用专项报告 3 、上市公司需要再融资时披露前次验资的情况时是否会存在瑕疵？ 4 、是否有现行上市公司案例可参考？

回答人：chenyiwei
该差异会导致进入募集资金专户的资金金额与会计上计入股本和资本公积的金额有差异，在验资报告的“验资事项说明——其他需说明的事项”中说明差异原因即可。如有必要，在年报资本公积的附注中也可以作出相应披露（但在实务中基本没有）。关键是要对差异原因作出合理解释。

提问人：珑轩 时间：2017-02-17 19:35:50
您所指的“验资报告的“验资事项说明——其他需说明的事项”是指在下一次验资时说明，对吗

回答人：chenyiwei
应该就是在本次验资时。如果你的验资报告已经出具，那么在下次验资报告中说明也没有意义。

提问人：1017744196 时间：2017-10-27 11:32:14
募集资金验资报告已出，但后续中登才变更，以哪个日期作为变更日期呢

回答人：chenyiwei
如果是上市公司，则以募集资金到账日为准。